臺灣板橋地方法院交通事件裁定　　　　　　　　　　九十三年度交聲字第七六０號
　　原處分機關　交通部公路總局臺北區監理所
　　異　議　人
　　即受處分人　甲○○
右列受處分人因違反道路交通管理處罰條例案件，對於交通部公路總局臺北區監理所
九十三年五月三十一日北監自裁字第裁四０─ＣＶ0000000號所為之裁決處分
（原舉發案號：臺北縣政府警察局九十二年五月十六日北縣警交字第ＣＶ00000
00號），聲明異議，本院裁定如左：
    主  文
異議駁回。
    理  由
一、原處分意旨略以：異議人即受處分人甲○○於民國（下同）九十二年四月二十九
　　日上午十時二十九分許，將車牌號碼ＤＺ─九一六三號自用小貨車（車主為富崗
　　運動用品店），停放在臺北縣新莊市○○路○段「新莊市立生命紀念館」前之禁
　　止臨時停車處所，經原處分機關臺北縣政府警察局新莊分局警員逕行舉發，嗣並
　　移送原處分機關即交通部公路總局臺北區○○○○○道路交通管理處罰條例第五
　　十六條第一項第一款規定，裁處罰鍰新臺幣（下同）一千二百元（罰鍰已於九十
　　三年三月十一日繳納）等語。
二、異議意旨略以：異議人當時係將上開自用小貨車停放在新莊市立生命紀念館空曠
    場地一個角落，惟因該處尚未完工使用為暫時閒置之空曠工地，並不致影響行人
    、活動或交通通行，且該處並未設立警告禁止臨時停車告示牌，亦未劃有紅線或
    黃線反而繪有白線，並非禁止臨時停車處所，詎遭舉發及裁處，殊屬不當，爰聲
    明異議，請求撤銷原處分云云。
三、按汽車駕駛人停車時，在禁止臨時停車處所停車者，處新臺幣六百元以上一千二
    百元以下罰鍰，道路交通管理處罰條例第五十六條第一項第一款定有明文。次按
    按人行道不得臨時停車；禁止臨時停車處所不得停車，道路交通安全規則第一百
    十一條第一項第一款、第一百十二條第一項第一款分別亦有明文。
四、經查：本件異議人於九十二年四月二十九日上午十時二十九分許，將車牌號碼Ｄ
    Ｚ─九一六三號自用小貨車（車主為富崗運動用品店），停放在臺北縣新莊市○
    ○路○段「新莊市立生命紀念館」前之禁止臨時停車處所，經原處分機關臺北縣
    政府警察局新莊分局警員逕行舉發等情，有本件舉發違反道路交通管理事件資料
    暨採證照片一份在卷足憑，且異議人對於前開自用小貨車於上述時、地停車之客
    觀事實並不爭執，異議人雖執前詞置辯，惟按人行道：指為專供行人通行之騎樓
    、走廊，及劃設供行人行走之地面道路，與人行天橋及人行地下道，道路交通管
    理處罰條例第三條第三款定有明文，則依卷附採證照片觀之，異議人停放車輛之
    地點，顯係供行人通行之用，屬人行道，且該處並未有准予停車之標誌或標線，
    揆諸上開道路交通管理處罰條例及道路交通安全規則規定，當然禁止臨時停車及
    停車，毋須在現場另設置任何禁止標誌或標線，異議人既為駕駛汽車之用路人，
    對於該處非為供駕駛人停車之處所當知之甚詳，殊難諉以不知，況我國道路交通
    管理處罰條例暨其相關法令中，對於「在禁止臨時停車處所停車」之定義，並未
    禁止臨時停車告示牌」等除外規定，是本件自堪認異議人確有前揭在禁止臨時停
    車處所停車之違規行為，殆無疑問，原舉發機關及處分機關依上述違規事實，對
    異議人為上開舉發及裁決，應屬適法有據，異議人所陳各端，顯無從憑以認定原
    處分機關所為之裁決處分有何違誤或不當之處。綜上所述，原處分機關援引前揭
    道路交通管理處罰條例之規定，對異議人裁處罰鍰一千二百元，於法並無違誤或
    不當，本件異議為無理由，應予駁回。
據上論斷，應依道路交通案件處理辦法第十九條，裁定如主文。
中      華      民      國      九十三      年     七     月    十三    日
                                        臺灣板橋地方法院交通法庭
                                            法  官  王  屏  夏
右正本證明與原本無異。
如不服本裁定，應於送達後五日內向本院提出抗告狀。
                                            書記官  楊  璧  華
中      華      民      國      九十三      年     七     月    十三    日
